【裁判字號】    98,上訴,286
【裁判日期】    980618
【裁判案由】    公共危險
【裁判全文】
臺灣高等法院高雄分院刑事判決         98年度上訴字第286號
上  訴  人
即  被  告  乙○○
上列上訴人因公共危險案件，不服臺灣高雄地方法院97年度訴字
第1052號中華民國98年1 月7 日第一審判決（起訴案號：臺灣高
雄地方法院檢察署97年度偵字第7323號），提起上訴，本院判決
如下：
    主  文
上訴駁回。
    事  實
一、乙○○前因公共危險等案件，經本院92年度交上易字第7 號
    判決，各判處有期徒刑6 月、4 月，應執行有期徒刑8 月確
    定，並於民國（下同）93年7 月3 日縮刑期滿執行完畢。詎
    猶不知悔改，竟基於放火燒燬他人物品之單一犯意，於97年
    2 月4 日23時10分許起，前往高雄市○○區○○街99巷2 弄
    3 號甲○○住處騎樓內，在甲○○停放騎樓下使用之車牌號
    碼XZT-426 號重型機車座墊上放置含有汽油之布料或裝盛汽
    油之保特瓶後，再接續7 次以打火機點燃起火引發火勢，燒
    燬該機車座墊前緣（毀損部分未據告訴），並有延燒附近物
    品之可能，致生公共危險，旋返回高雄市○○區○○街99巷
    2 弄8 號住處。嗣甲○○於同年2 月5 日凌晨5 時許發現上
    情並報警處理，經調閱監視錄影畫面，為警循線查獲上情。
二、案經高雄市政府警察局楠梓分局報請臺灣高雄地方法院檢察
    署檢察官送起訴。
    理  由
一、證據能力部分
    按被告以外之人（包括證人、鑑定人、告訴人、被害人及共
    同被告等）於審判外之陳述雖不符刑事訴訟法第159 條之1
    至之4 等4 條之規定，而經當事人於審判程序同意作為證據
    ，法院審酌該言詞陳述或書面陳述作成時之情況，認為適當
    者，亦得為證據；當事人、代理人或辯護人於法院調查證據
    時，知有刑事訴訟法第159 條第1 項不得為證據之情形，而
    未於言詞辯論終結前聲明異議者，視為有前項之同意，同法
    第159 條之5 定有明文。立法意旨在於傳聞證據未經當事人
    之反對詰問予以核實，原則上先予排除。惟若當事人已放棄
    反對詰問權，於審判程序中表明同意該等傳聞證據可作為證
    據；或於言詞辯論終結前未聲明異議，基於尊重當事人對傳
    聞證據之處分權，及證據資料愈豐富，愈有助於真實發見之
    理念，且強化言詞辯論主義，使訴訟程序得以順暢進行，上
    開傳聞證據亦均具有證據能力。本件判決所引證據，其原屬
    傳聞證據部分，檢察官及被告或同意作為證據、或知其無證
    據能力，而無異議（見本院準備程序筆錄），本院審酌各該
    證據作成之情況，並無不法取供等非任意性情況，認為適當
    ，依上開規定有證據能力。
二、訊據上訴人即被告乙○○（下稱被告）矢口否認有放火之犯
    行，辯稱：案發當天我與友人「阿義」在家喝酒，晚上10點
    多已上樓睡覺，隔天早上起床後未見「阿義」。通常我手機
    之封套擺放位置係與我的皮帶平行，與監視錄影器拍到男子
    手機之封套擺放位置係與皮帶直立不同，因此監視錄影器中
    拍到的人不是我，且我知有監視錄影器存在，豈有可能去放
    火云云。經查：
(一)、證人甲○○將其使用之車牌號碼XZT-426 號重型機車（登記
    名義人為其配偶楊哲宗）停放在高雄市○○區○○街99巷2
    弄3 號住處騎樓下，確於97年2 月4 日23時10分許，陸續遭
    人在該機車座墊上縱火之事實，業經證人即被害人甲○○於
    偵查中及原審審理中證述明確（詳偵卷第6 頁至第7 頁、原
    審卷2 第88頁至第89頁），復有照片2 幀及行車執照在卷可
    稽（詳警卷第13頁、第17頁）。證人甲○○所居住之高雄市
    楠梓區○○街99巷2 弄3 號住處斜對面，即為被告所居住之
    高雄市○○區○○街99巷2 弄8 號住處，且證人甲○○之住
    處門口裝設3 支監視錄影器，被告住處門口前有香爐，設有
    2 片鐵門，1 為較大之自動鐵捲門，另1 為較小之手動鐵捲
    門，上方係格子狀，騎樓上方有1 盞日光燈等事實，有原審
    前往現場勘驗所繪製之現場圖、照片及勘驗筆錄存卷可參（
    詳原審卷2 第44頁至第63頁）。
(二)、本案經火場勘查人員至現場勘查後研判本件火災原因：1.起
    火戶（車）研判：依據現場勘查情形及右昌分隊火災出動觀
    察紀錄等資料，僅停放於高雄市○○區○○街99巷2 弄3 號
    騎樓車牌號碼XZT-426 機車座墊有燃燒痕跡，故本案起火戶
    （車）研判為高雄市○○區○○街99巷2 弄3 號騎樓停放車
    號XZT-426 機車；2.起火處研判：依據「火災現場勘查紀錄
    及原因研判二、燃燒後之狀況 (一)」 ，機車僅座墊右西前
    側燒損，車體其他部分未受燒，本案起火處研判為車牌號碼
    XZT-426 機車座墊右（西）前側處外近；3.(1)本案車牌號碼
    XZT-426 機車停放於高雄市○○區○○街99巷2 弄3 號騎樓
    ，機車停放處並無電源線路，且檢視機車電源線路未發現異
    狀，故研判因電氣因素引起火災之可能性較小。(2)勘查現場
    於起火處採集保特瓶殘骸、布類燃燒殘屑，經採證、封緘後
    ，以氣相層析質譜儀鑑驗結果含有汽油系促燃劑成分殘留，
    及調閱高雄市○○區○○街99巷2 弄3 號裝設之監視錄影資
    料發現，於2 月4 日23時10分發現嫌犯進入騎樓機車停放處
    以打火機引燃機車座墊，因火勢熄滅，即陸續多次出入該處
    及以裝有促燃劑之保特瓶，並用打火機引燃；因此，本案起
    火原因研判為不排除以人為縱火造成火災之可能性較大，有
    高雄市政府消防局97年2 月4 日火災原因調查報告書及內附
    之火災原因調查報告書摘要、火災現場勘查人員簽到表、火
    災現場勘查記錄及原因研判、火災出動觀察記錄、談話筆錄
    、火災證物鑑定報告、火災現場平面位置圖及物品配置圖與
    火災現場照片資料附卷可憑（詳警卷第19頁至第53頁）。足
    證確實有人於97年2 月4 日23時10分許起，陸續將含有汽油
    之布料或裝盛汽油之保特瓶放置在車牌號碼XZT-426 號重型
    機車座墊上，放火燒燬該機車座墊之事實。
(三)、關於有人於97年2 月4 日23時10分許，將含有汽油之布料或
    裝盛汽油之保特瓶放置在車牌號碼XZT-426 號重型機車座墊
    上，再接續7 次以打火機點燃起火方式，燒燬該機車座墊前
    緣，有裝設於證人甲○○住處監視錄影器拍攝錄製成光碟在
    卷可稽，經原審勘驗光碟畫面內容略以：1 男子身穿外套、
    長褲，體型瘦小，身材不高，髮型長度中長，前後7 次，將
    布條或保特瓶放置機車前方座墊處後，再以打火機點燃，待
    確定其著火即離去後，該男子小跑步至對面高雄市○○區○
    ○街99巷2 弄8 號被告住處，從右邊小鐵捲門下方進入後，
    將鐵捲門拉下，鐵捲門之上方即出現亮光，嗣亮光消失等語
    （該男子7 次點火之過程均詳如附表所示），復有勘驗筆錄
    及照片附卷可憑（詳原審卷2 第12頁至第35頁），足認該男
    子接續7 次以打火機點燃布條或保特瓶後，均以小跑步進入
    被告之住處後，將鐵捲門拉下，鐵捲門之上方即出現亮光之
    情形，核與原審前往勘驗被告住處門口之現狀，即被告住處
    門口有較小之手動鐵捲門，該鐵門上方係格子狀，且騎樓處
    上方有1 盞日光燈相符。
(四)、監視錄影畫面顯示之男子，於97年2 月4 日23時10分許起，
    在車牌號碼XZT-426 號重型機車座墊上縱火，究是否為被告
    ？依證人甲○○於偵查中證稱：「（是否知悉放火之歹徒為
    何人？）我在家門口裝1 台監視器，事發後看錄影帶，有看
    到歹徒的側面及背面，認得出來是鄰居乙○○。」、「（為
    何妳沒有看到歹徒正面，卻認得出是乙○○?） 因為我跟乙
    ○○鄰居已經10幾年了，乙○○住在我家斜對面，相隔不到
    10公尺，所以從背面就看得出來是乙○○。」、「（與乙○
    ○是否有仇恨？）都沒有。」、「（為何乙○○要放火燒妳
    的機車？）案發當天早上7 點多，我有請乙○○來我家看錄
    影帶，他承認歹徒背影很像他。」、「（能否確定歹徒是乙
    ○○？）從錄影帶來看，歹徒的背影很像是乙○○，而且歹
    徒放完火後還跑進乙○○的住處，所以應該乙○○沒有錯。
    」（詳偵卷第7 頁），而證人甲○○與被告間無任何仇怨嫌
    隙，況證人甲○○於偵查中即表明不提出毀損告訴（見偵卷
    第7 頁），足見證人謝汶琪當無甘冒偽證罪之處罰，而故為
    虛偽不實陳述以誣陷被告入罪之理。參以上開監視錄影畫面
    所示之男子，其體型瘦小、髮型長度及外型與本案案發後，
    被告至警局所拍攝之照片（詳警卷第14頁），及被告於原審
    拍攝之被告照片（詳原審卷2 第100 至第101 頁），極為相
    似。又本案事發之前，證人甲○○與被告係10幾年之鄰居，
    證人甲○○自能辨識被告之體型、外型，並無誤認被告之可
    能。益見證人甲○○前揭證詞，應屬可信，堪認上開監視錄
    影畫面所示之男子應係被告甚明。參諸上開監視錄影畫面顯
    示，該男子接續7 次點火後，在短時間內，即進入被告之住
    處，將鐵捲門拉下，出現亮光，嗣亮光消失等情，及被告於
    偵查中自承：在案發當時，住在被告上開住處之家人有被告
    之父母、女兒等情（詳偵卷第13頁），益見縱火者即係被告
    本人無訛，是其辯稱其未前往縱火云云，實無可採。
(五)、被告雖以前揭情詞置辯，惟被告於警詢中，當員警告以監視
    錄影器之人是否為其本人時，係辯稱：我因喝酒不清醒，不
    知我是否有縱火，於97年2 月4 日晚上6 點許在高雄市○○
    區○○街347 號右昌郵局旁卡拉OK喝完酒後，晚上8 時許回
    家後，看完電視，即去睡覺云云（詳警卷第2 頁至第3 頁）
    ；是在被告已知有人放火燒燬甲○○車牌號碼XZT-426 號重
    型機車座墊時，全然未曾提及與「阿義」在其住處喝酒之事
    ，嗣經員警再依監視監視錄影器畫面內容所示，告知被告縱
    火者於縱火後，即進入其住處時，詢問縱火者是否為其本人
    時，始改稱：我與「阿義」在家裡喝酒，晚上10點多我已上
    樓睡覺，「阿義」睡在樓下，何時離開我不清楚，是「阿義
    」縱火，我不知道云云（詳警卷第5 頁至第6 頁）；於偵查
    中供稱：不認識監視錄影畫面之歹徒，在97年2 月4 日晚上
    8 點多，「阿義」來我家喝酒，晚上10點多我已上樓睡覺，
    「阿義」在我樓下後客廳內睡覺，隔天早上起床後未見「阿
    義」，不知「阿義」何時走云云（詳偵卷第13頁），其辯解
    前後不一，且被告並未提供其所稱「阿義」者之詳細年籍資
    料以供法院查證，其辯詞自難遽予採信。而被告確於97年2
    月4 日23時10分許起，接續7 次在甲○○停放騎樓內之XZT-
    426 號重型機車座墊上放火，業如前述，故被告所辯：監視
    錄影器中顯示之男子並非我本人云云，尚難採信。又監視錄
    影器拍到男子手機之封套擺放位置係與皮帶直立（見警卷第
    29頁），與被告所辯其手機之封套擺放位置係與皮帶平行云
    云，固不符合，但此項辯解，僅屬被告片面之詞，是尚不能
    因此即認被告並非縱火者。又一般言之，犯罪固有其動機，
    但被告於警詢即供稱：「我因喝酒不清醒，不知道是我有否
    縱火」等語（見警卷第2 頁），足見被告案發當晚因喝酒而
    自致意識不清醒，則有如上述，被告雖與被害人間無任何仇
    怨，或明知有監視錄影器存在，仍為上開縱火行為，並不違
    反常情。另扣案已燒毀之寶特瓶，本院依被告之聲請送請內
    政部警政署刑事警察局鑑驗結果：「經化驗結果，未發現可
    資比對指紋」，有該局98年5 月14日刑紋字第0980052207號
    鑑驗書可參（見本院卷第38頁），係因燒焦而未發現可資比
    對之指紋。凡此，均不足執為對被告有利之認定。
(六)、綜上所述，本案事證已明確，被告所辯，顯係卸責之詞，殊
    無足採，其犯行洵堪認定。
三、按刑法第175 條第1 項所稱之「燒燬」，係指燃燒毀損之義
    ，亦即標的物已因燃燒結果喪失其效用而言（最高法院87年
    度台上字第1719號判決意旨參考）。查被告上述放火行為，
    雖僅使證人甲○○之機車座墊部分毀損，但已致令不堪使用
    ，而喪失其效用，業經證人甲○○證述在卷，顯已達「燒燬
    」之程度。次按刑法第175 條第1 項所定放火燒燬同法第17
    3 條、第174 條以外之他人所有之物，致生公共危險罪，其
    所謂「公共危險」，只須有發生實害之蓋然性為已足（最高
    法院86年度台上字第2348號判決意旨參考）。查證人甲○○
    住處騎樓處，於本案發生時，除停放本案機車外，仍停放另
    1 部機車及擺放鞋櫃、垃圾桶與2 張椅子等物，業經證人甲
    ○○於原審審理時證述明確（詳原審第2 卷第88頁至第89頁
    ），復有照片附卷可參，則本件被告於放火後即有可能延燒
    他人其他物品，客觀上自具有危險性，已致生公共危險至明
    。核被告上揭放火行為，係犯刑法第175 條第1 項之放火燒
    燬他人物品罪。又被告放火行為雖燒燬甲○○之機車座墊，
    亦不另論以毀損罪（最高法院29年上字第2388號判例意旨參
    照）。按刑法上之接續犯，係指以單一行為，經數個階段，
    持續侵害同一法益而言；如數行為於同時同地或密切接近之
    時地實施，侵害同一之法益，各行為之獨立性極為薄弱，依
    一般社會健全觀念，在時間差距上，難以強行分開，在刑法
    評價上，以視為數個舉動之接續施行，合為包括之一行為予
    以評價，較為合理，則屬接續犯，而為包括之一罪（最高法
    院70年度台上字第2898號、86年度台上字第3295號判例意旨
    參照）。被告利用同一機會，對同一被害人本於單一犯意反
    覆7 次點火舉動，以實現單一犯罪構成要件，被告先後數舉
    動在法律評價上悉失其獨立性，無法強行分離，揆諸前揭說
    明，應論以接續犯。被告前因公共危險等案件，經本院以92
    年度交上易字第7 號判決，各判處有期徒刑6 月、4 月，應
    執行有期徒刑8 月確定，並於93年7 月3 日縮刑期滿執行完
    畢，此有臺灣高等法院被告前案紀錄表1 份在卷可稽，其前
    受徒刑之執行完畢後，5 年以內故意再犯本件有期徒刑以上
    之罪，為累犯，應依刑法第47條第1 項之規定，加重其刑。
四、原審以被告罪證明確，適用刑法第175 條第1 項、第47條第
    1 項規定，審酌被告於深夜放火燒燬他人所有之機車座墊，
    且犯罪後飾詞卸責，迄今未與賠償被害人之損害，及其犯罪
    後之態度等一切情狀，量處有期徒刑1 年6 月；並以扣案之
    保特瓶，雖係被告供犯罪所用之物，然無證據證明上開物品
    為被告所有，故不另為沒收之諭知；再被告所用之打火機及
    布料，尚無積極證據證明係被告所有之物，且未扣案，不為
    沒收之諭知。原審認事用法核無違誤，量刑亦稱妥適，被告
    上訴意旨仍執陳詞否認犯罪，而指摘原判不當，為無理由，
    應予駁回。
據上論斷，應依刑事訴訟法第368 條，判決如主文。
本案經檢察官蔡國禎到庭執行職務。
中    華    民    國    98    年    6     月    18    日
              刑事第六庭    審判長法  官  王憲義
                                  法  官  張盛喜
                                  法  官  邱永貴
以上正本證明與原本無異。
如不服本判決應於收受本判決後10日內向本院提出上訴書狀，其
未敘述上訴理由者，並得於提起上訴後10日內向本院補提理由書
狀（均須按他造當事人之人數附繕本）「切勿逕送上級法院」。
中    華    民    國    98    年    6     月    18    日
                                  書記官  鄭翠芬
附錄本判決論罪科刑法條：
中華民國刑法第175 條：
放火燒燬前2 條以外之他人所有物，致生公共危險者，處1 年以
上7 年以下有期徒刑。
放火燒燬前2 條以外之自己所有物，致生公共危險者，處3 年以
下有期徒刑。
失火燒燬前2 條以外之物，致生公共危險者，處拘役或300 元以
下罰金。
附表：
┌───┬─────────┬─────────────────────────────────┐
│編  號│ 檔            名 │  勘      驗      情      形                                      │
├───┼─────────┼─────────────────────────────────┤
│一、  │FilＺ00000000000000│2008/2/4 23:10:34 騎樓下並排兩台機車，一男子身穿外套、長褲，體型瘦│
│第一次│.Exe              │小，身材不高，髮型長度中長未蓋住耳朵，外套顏色及長度無法辨識，僅有│
│點火  │                  │該男子之側面，站在兩台機車中間，朝著畫面中右邊那台機車前方座墊，手│
│      │                  │似拿打火機點燃之，約於23：10：39發出火光，男子見點燃後，便轉身離去│
│      │                  │，此時座墊開始燃燒，火勢時大時小，然後便燃燒至此段畫面結束，此時約│
│      │                  │23：14：59。                                                      │
│      ├─────────┼─────────────────────────────────┤
│      │FilＺ00000000000000│１、2008/2/4 23:10:38 時，畫面左下角機車處出現一火光，然後見一個男│
│      │.Exe              │    子右手自火光處離開，然後一邊目視座墊著火處，一邊轉身離開，走到│
│      │(另一支監視錄影帶)│    高雄市○○區○○街99巷2 弄3 號（即被害人甲○○之住處），對面一│
│      │                  │    戶門口處（即被告住處高雄市○○區○○街99巷2 弄8 號），該住處原│
│      │                  │    本無亮光出現，該男子不見後，於23：10：51時該住處上方即出現亮光│
│      │                  │    ，於23：11：12該亮光消失。                                    │
│      │                  │２、2008/2/4 23:14:54 時，畫面右邊出現亮光，有一台車子駛進，可看到│
│      │                  │    被告家門口有擺設一類似金爐之物，最後熄火停車在縱火男子消失的那│
│      │                  │    戶左邊隔2 戶（或3 戶）門口處。                                │
├───┼─────────┼─────────────────────────────────┤
│二、  │FilＺ00000000000000│2008/2/4 23:21:20 畫面是騎樓下並排兩台機車，畫面中出現男子走進兩台│
│第二次│.Exe              │機車中間，此時並無穿外套，腰間繫著皮帶，皮帶右側繫著直立之大哥大皮│
│點火  │                  │套，右手伸至機車座墊前方裂痕處摸一摸後，並將類似布之物品放置在該裂│
│      │                  │痕處，左手伸至該裂痕處，左手即拿出有火花之物再放置於該裂痕處，右手│
│      │                  │持類似打火機之物再度點燃左手所持之物，隨即轉身離去。              │
│      ├─────────┼─────────────────────────────────┤
│      │FilＺ00000000000000│2008/2/4 23:21:37 畫面左下角，男子側身站在兩台機車中間，身體前傾靠│
│      │.Exe              │近右邊機車座墊前方，似點燃手中物品，點燃後，左手拿著點燃物品往空中│
│      │(另一支監視錄影帶)│揮舞一下，一邊又將該物品放置於機車前方座墊處。                    │
├───┼─────────┼─────────────────────────────────┤
│三、  │FilＺ00000000000000│2008/2/4 23:27:41 該男子走進兩台機車中間，彎腰似撿拾地上物品，隨後│
│第三次│.Exe              │便放置於右邊機車座墊前方的裂痕處，然後右手手持打火機靠近機車前方座│
│點火  │                  │墊處點燃之，待確定其著火後，一邊回頭看著著火處，一邊離去。機車座墊│
│      │                  │便起火燃燒至本段畫面結束（23：29：27）。                          │
│      ├─────────┼─────────────────────────────────┤
│      │FilＺ00000000000000│2008/2/4 23:27:58 該男子站在畫面左下角機車旁，似在點燃東西，只見畫│
│      │.Exe              │面有一閃一閃火光，待該機車座墊著火後，該男子一邊望著該著火處，一邊│
│      │(另一支監視錄影帶)│走到高雄市○○區○○街99巷2 弄3 號（即被害人甲○○之住處），對面一│
│      │                  │戶門口處（即被告住處高雄市○○區○○街99巷2 弄8 號）該男子即消失不│
│      │                  │見蹤跡。                                                          │
├───┼─────────┼─────────────────────────────────┤
│四、  │FilＺ00000000000000│2008/2/4 23:34:55 該男子走進兩台機車中間，右手似持一布條，放置於右│
│第四次│.Exe              │邊機車座墊前方裂痕處，右手拿著打火機點燃之，畫面出現巨大火光，男子│
│點火  │                  │立刻轉身小跑步離去。機車座墊便起火燃燒至畫面結束。                │
│      ├─────────┼─────────────────────────────────┤
│      │FilＺ00000000000000│2008/2/4 23:35:00 畫面左下角機車停放處發出強烈火光，一男子自火光處│
│      │.Exe              │跑出，小跑步至對面一戶門口處（即被告住處高雄市○○區○○街99巷2 弄│
│      │(另一支監視錄影帶)│8 號）該男子即消失不見蹤跡。（該戶門口有放置一個類似金爐之物）畫面│
│      │                  │只剩著火處，火勢實大時小至畫面結束。                              │
│      ├─────────┼─────────────────────────────────┤
│      │FilＺ00000000000000│2008/2/4 23:36:55 畫面左下角的機車停放處，發出火光，火勢持續至本畫│
│      │.Exe              │面結束（23：37：10）。                                            │
│      │(另一支監視錄影帶)│                                                                  │
├───┼─────────┼─────────────────────────────────┤
│五、  │FilＺ00000000000000│2008/2/4 23:48:03 一男子似嘴抽著煙，右手拿著一個布條，放置在畫面右│
│第五次│.Exe              │邊機車前方座墊處，然後右手持打火機點燃該布條，隨即布條即冒出火光，│
│點火  │                  │該男子一邊注視著火處，一邊轉身小跑步離去。畫面只剩機車座墊一直發出│
│      │                  │火光直至畫面結束。                                                │
│      ├─────────┼─────────────────────────────────┤
│      │FilＺ00000000000000│2008/2/4 23:48:07 畫面左下角機車停放處發出火光，該男子自火光處跑出│
│      │.Exe              │，嘴抽著香菸，小跑步至對面一戶門口處（即被告住處高雄市○○區○○街│
│      │(另一支監視錄影帶)│99巷2 弄8 號），該戶門口有放置類似金爐之物，其跑至該物後面即消失，│
│      │                  │該住處原本無亮光出現，該男子不見後，於23：48：23時該住處上方即出現│
│      │                  │亮光，於23：48：41該亮光消失。畫面只剩左下角機車座墊一直發出火光直│
│      │                  │至畫面結束（23：53：00）。                                        │
├───┼─────────┼─────────────────────────────────┤
│六、  │FilＺ00000000000000│2008/2/5 00:02:56 00：02：58時，畫面中出現男子，右手狀似拿著一個瓶│
│第六次│.Exe              │子，往右邊機車走近，似腳步不穩，又往後退，後又靠近右邊機車，嘴叼著│
│點火  │                  │香菸，將右手拿著的瓶子放置在機車座墊前方，之後點燃打火機，機車座墊│
│      │                  │隨即冒出火光，男子即離去。                                        │
│      ├─────────┼─────────────────────────────────┤
│      │FilＺ00000000000000│2008/2/5 00:03:10 被害人甲○○對面一戶門口（即被告位於高雄市楠梓區│
│      │.Exe              │三山街99巷2 弄3 號之住處）右邊小鐵捲門下方係開啟著，男子站在畫面左│
│      │(另一支監視錄影帶)│下角機車停放處，狀似點燃機車座墊，待確認其開始燃燒後，該男子便嘴抽│
│      │                  │著香菸，小跑步至對面一戶門口處（即被告住處高雄市○○區○○街99巷2 │
│      │                  │弄8 號），該戶門口有放置類似金爐之物，其跑至該物後面即從右邊小鐵捲│
│      │                  │門下方進入該被告之住處，該男子即將鐵捲門拉下，鐵捲門上方原本無亮光│
│      │                  │出現，於該男子進入並拉下鐵捲門之同時00：03：39該住處上方即出現亮光│
│      │                  │。畫面只剩左下角機車座墊一直發出火光直至畫面結束（23：53：00）。  │
├───┼─────────┼─────────────────────────────────┤
│七、  │FilＺ00000000000000│2008/2/5 00:12:44 男子左手持一布條，放在畫面右邊機車前方座墊處，後│
│第七次│.Exe              │點燃打火機引燃布條，布條發出微微火光，後又將點燃的布條稍微折疊，復│
│點火  │                  │又用打火機將其全面引燃，待確認火勢後，便轉身離開。後畫面只剩機車座│
│      │                  │墊一直發出火光，直至畫面結束（00：17：44）。                      │
│      ├─────────┼─────────────────────────────────┤
│      │FilＺ00000000000000│2008/2/5 00:12:55 被害人甲○○對面一戶門口（即被告位於高雄市楠梓區│
│      │.Exe              │三山街99巷2 弄3 號之住處）右邊小鐵捲門下方係開啟著，男子站在畫面左│
│      │(另一支監視錄影帶)│下角機車停放處，狀似點燃機車座墊，待確認其開始燃燒後，該男子便走至│
│      │                  │對面一戶門口處（即被告住處高雄市○○區○○街99巷2 弄8 號），該戶門│
│      │                  │口有放置類似金爐之物，其走至該物後面後即從右邊小鐵捲門下方進入該被│
│      │                  │告之住處，之後該男子即將鐵捲門拉下，鐵捲門上方原本無亮光出現，於該│
│      │                  │男子進入並拉下鐵捲門之同時00：13：27該住處上方即出現亮光，00：13：│
│      │                  │52亮光消失。畫面只剩左下角機車座墊一直發出火光直至畫面結束（00：17│
│      │                  │：54）。                                                          │
└───┴─────────┴─────────────────────────────────┘


司法院資訊處製作；財團法人民間司法改革基金會備份。
